【裁判字號】    90,易,2329
【裁判日期】    900822
【裁判案由】    竊盜
【裁判全文】
臺灣臺中地方法院刑事判決                          九十年度易字第二三二九號
    公  訴  人  台灣台中地方法院檢察署檢察官
    被      告  乙○○
右列被告因竊盜案件，經檢察官提起公訴（九十年度偵字第一一三五○號），本院判
決如左：
    主  文
乙○○竊盜，未遂，累犯，處拘役參拾日，如易科罰金，以參佰元折算壹日。
    事  實
一、乙○○前於民國八十一、二年間，因違反肅清煙毒條例及竊盜等案件，經本院分
    別判處有期徒刑三年十月及一年六月（八十一年度訴字第三五五七號、八十三年
    度易字第一四二四號），甫於九十年二月八日縮刑假釋期滿執行完畢。其竟意圖
    為自己不法之所有，於九十年六月二十四日十八時許，駕駛其所有車牌號碼Ｗ八
    –二四五三號自小貨車，至台中縣大里市○○路七八巷三一弄之「傑出家庭」大
    樓（該大樓因九二一地震之故受損，並經判定為全倒之危險建築，住戶均已搬遷
    他處），並徒手進入大樓竊取大樓內之鋁材。同日十八時十五分許，乙○○正在
    該大樓九之四號樓梯間搬運重約三十五公斤之鋁材（價值約新台幣一千元）下樓
    時，適為聞聲前來查看之台中縣警察局霧峰分局仁化派出所巡邏員警在樓梯間當
    場查獲，始未得逞。
二、案經台中縣警察局霧峰分局報告臺灣臺中地方法院檢察署檢察官偵查起訴。
    理  由
一、訊之被告乙○○坦承確有於右揭時、地駕駛其所有車牌號碼Ｗ八–二四五三號自
    小貨車，至台中縣大里市○○路七八巷三一弄內因地震受損而經判定為全倒且住
    戶均已搬遷他處之「傑出家庭」大樓內，徒手搬取大樓內之鋁材而為警當場查獲
    之事實，惟辯稱：伊見該大樓因地震受損而經判定為全倒，並將拆除，始入內撿
    拾鋁材欲行變賣，伊無行竊之意等語。但查，被告乙○○進入因地震受損而無人
    住居之大樓內，搬運重約三十五公斤之鋁材欲行變賣，足見其對上開大樓內之鋁
    材仍具有財產上之價值一節，應有認識；另查，被告乙○○所搬取之鋁材，原係
    分別置放於大樓各樓層內，而非棄置於大樓外一節，亦據其供明在卷，且大樓縱
    將拆除，拆除後之五金材料，大樓之區分所有權人仍可將之變賣，則於拆除前，
    上開鋁材自非廢棄物，被告乙○○擅自入內搬取，應係本於為自己不法所有之竊
    盜犯意而為，所辯尚難採信。本案復據「傑出家庭」大樓管理委員會主任委員甲
    ○○於警訊中指述相符，並有贓物領據一紙、相片四幀附卷可稽。事證明確，被
    告乙○○竊盜犯行足以認定。
二、核被告乙○○所為，係犯刑法第三百二十條第三項、第一項之普通竊盜未遂罪，
    其正搬運所竊鋁材下樓時，即於樓梯間內為警查獲，其竊盜行為仍屬未遂，爰依
    刑法第二十六條前段規定，減輕其刑，公訴意旨認已達既遂程度一節，容有誤會
    。又查，被告乙○○前於民國八十一、二年間，曾因違反肅清煙毒條例及竊盜等
    案件，經本院分別判處有期徒刑三年十月及一年六月（八十一年度訴字第三五五
    七號、八十三年度易字第一四二四號），甫於九十年二月八日縮刑假釋期滿執行
    完畢，有臺灣高等法院被告全國前案紀錄表一份在卷可稽，其於刑之執行完畢五
    年以內再犯本件有期徒刑以上之罪，為累犯，應依刑法第四十七條規定，加重其
    刑，並先加重後減輕。爰審酌被告乙○○行竊地點為無人住居之危險建築，其犯
    罪目的、動機在圖一己私利，犯罪方法、手段尚屬平和，所竊物品僅值一千元左
    右，所生危害尚輕，犯罪後坦承客觀犯行等一切情狀，量處如主文所示之刑，並
    諭知易科罰金之折算標準。
據上論斷，應依刑事訴訟法第二百九十九條第一項前段、刑法第三百二十條第三項、
第一項、第四十七條、第二十六條前段、第四十一條第一項前段，罰金罰鍰提高標準
條例第一條前段、第二條，判決如主文。
中      華      民      國    九十      年      八      月    二十二    日
                                    臺灣臺中地方法院刑事第七庭
                                        法  官  林  宗  成
右正本證明與原本無異。
如不服本判決，應於判決送達後十日內向本院提出上訴狀，上訴於臺灣高等法院臺中
分院( 須附繕本 )。
                                        書記官
中      華      民      國    九十      年      八      月    二十三    日
附錄本案論罪科刑法條全文
刑法第三百二十條
意圖為自己或第三人不法之所有，而竊取他人之動產者，為竊盜罪，處五年以下有期
徒刑、拘役或五百元以下罰金。
意圖為自己或第三人不法之利益，而竊佔他人之不動產者，依前項之規定處斷。
前二項之未遂犯罰之。


司法院資訊處製作；財團法人民間司法改革基金會備份。
